臺灣屏東地方法院刑事判決　　　　　　　94年度訴字第1087號
公　訴　人　臺灣屏東地方法院檢察署檢察官
被　　　告　甲○○
　　　　　　　　　（現另案於臺灣屏東監獄執行中）
上列被告因違反毒品危害防制條例案件，經檢察官提起公訴（94
年度毒偵字第2039號），被告於準備程序中先就被訴事實為有罪
之陳述，本院裁定改依簡式審判程序審理，判決如下：
     主  文
甲○○連續施用第一級毒品，處有期徒刑壹年貳月，扣案之第一
級毒品海洛因含袋重拾玖點玖公克、摻有海洛因之香菸陸支均沒
收銷燬，電子秤壹臺沒收之；又連續施用第二級毒品，處有期徒
刑拾月，扣案之第二級毒品甲基安非他命驗後毛重參點壹捌公克
、殘留甲基安非他命之玻璃球吸食器壹個均沒收銷燬，前開電子
秤壹臺沒收之。應執行有期徒刑壹年拾月，扣案之第一級毒品海
洛因含袋重拾玖點玖公克、摻有海洛因之香菸陸支、第二級毒品
甲基安非他命驗後毛重參點壹捌公克、殘留甲基安非他命之玻璃
球吸食器壹個均沒收銷燬，電子秤壹臺沒收之。
     事  實  及  理  由
一、甲○○前因違反肅清煙毒條例等案件，經法院分別判處有期
    徒刑確定並定其應執行刑為有期徒刑10年，於民國89年11月
    10日縮短刑期假釋出監，嗣經撤銷假釋，而於94年8 月2 日
    入監執行殘刑（現仍執行中，未構成累犯）。又因施用毒品
    案件，經送強制戒治後，由臺灣屏東地方法院檢察署檢察官
    於93年4 月15日以93年度戒毒偵字第26號為不起訴處分確定
    。惟其仍不思戒除惡習，復前揭強制戒治執行完畢後5 年內
    ，基於施用第一級毒品海洛因之概括犯意，自94年1 月初某
    日起至94年8 月2 日15時許止，連續在屏東市大湖里內某處
    或屏東縣內等地，以將海洛因摻入香菸吸食之方式，施用第
    一級毒品海洛因多次；且另基於施用第二級毒品甲基安非他
    命之概括犯意，自94年1 月初某日起至94年8 月2 日20時30
    分往前回溯72小時內之某時止，連續在其屏東市○○路1014
    號二樓住處或屏東縣內多處等地，以玻璃燒烤之方式，施用
    第二級毒品甲基安非他命多次。嗣為警於94年8 月2 日15時
    30分許，持本院核發之搜索票在其屏東市○○路1014號住處
    執行搜索時，在該住處及其駕駛之車牌號碼3S－7611號自小
    客車內查獲第一級毒品海洛因含袋重19.9公克、摻有海洛因
    之香菸6 支、第二級毒品甲基安非他命驗後毛重3.18公克、
    殘留甲基安非他命之玻璃球吸食器1 個及其所有且供施用毒
    品所用之工具電子秤1 臺（用以磅秤其所購買之毒品重量有
    無錯誤，避免被賣家欺騙）。
二、上開被告甲○○施用海洛因及甲基安非他命之犯罪事實，業
    經被告於本院審理時供承不諱，復有前開查獲物品扣案可參
    ，且被告於前述查獲期日經員警所採集之尿液，經送驗結果
    ，呈嗎啡、甲基安非他命陽性反應，有臺灣檢驗科技股份有
    限公司94年8 月23日報告編號KＺ000000000000號濫用藥物尿
    液檢驗報告1 紙附卷可憑。而扣案之白色粉末（含袋重19.9
    公克）及香煙6 支，經送請法務部調查局鑑驗結果，白色粉
    末確係第一級毒品海洛因無訛，且該香菸皆含有海洛因成分
    ，有該局94年10月13日調科壹字第240003866 號檢驗通知書
    1 紙附卷可佐；又扣案之白色結晶體2 小包（毛重4.2 公克
    ，驗後毛重3.18公克）及玻璃球吸食器1 個，經本院囑託高
    雄醫學大學附設中和紀念醫院檢驗結果，白色結晶體亦確係
    甲基安非他命，該吸食器呈甲基安非他命陽性反應，有高雄
    醫學大學附設中和紀念醫院94年12月6 日報告編號0000－00
    00至1069號檢驗報告各1 紙在案可參，足認被告上開不利於
    己之自白，確與事實相符，應可採信。又被告前因施用毒品
    案件，經送強制戒治後，由臺灣屏東地方法院檢察署檢察官
    於93年4 月15日以93年度戒毒偵字第26號為不起訴處分確定
    一情，有有臺灣屏東地方法院檢察署刑案資料查註紀錄表及
    臺灣高等法院被告前案紀錄表各一份在卷可參。是本件事證
    明確，被告犯行洵堪認定。
三、查海洛因、甲基安非他命分別係毒品危害防制條例第2 條第
    2 項第1 、2 款所定之第一、二級毒品，不得非法持有、施
    用。故核被告所為，係犯毒品危害防制條例第10條第1 項、
    第2 項施用第一級、第二級毒品罪。其於施用海洛因與甲基
    安非他命前持有海洛因與甲基安非他命犯行，各為其施用之
    高度行為所吸收，均不另論罪。被告多次施用海洛因及甲基
    安非他命之行為，時間緊接，分別觸犯構成要件相同之罪名
    ，顯係基於概括犯意為之，應均論以連續犯並加重其刑。而
    被告所犯之上述二罪，犯意各別，行為互異，應分論併罰之
    。爰審酌被告曾因施用毒品經送戒治處所施以強制戒治後，
    仍未能戒斷其施用毒品之惡習，足見其陷溺已深，惟因施用
    毒品均僅係戕害其自己身心並無加害他人，犯罪後坦承犯行
    、態度尚稱良好等一切情狀，分別量處如主文所示之刑，並
    定其應執行刑。而扣案之白色粉末（含袋重19.9公克）及香
    煙6 支，經送請法務部調查局鑑驗結果，白色粉末確係第一
    級毒品海洛因無訛，且該香菸皆含有海洛因成分，有該局94
    年10月13日調科壹字第240003866 號檢驗通知書1 紙附卷可
    佐；又扣案之白色結晶體2 小包（毛重4.2 公克，驗後毛重
    3.18公克）及玻璃球吸食器1 個，經本院囑託高雄醫學大學
    附設中和紀念醫院檢驗結果，白色結晶體亦確係甲基安非他
    命，該吸食器呈甲基安非他命陽性反應，有高雄醫學大學附
    設中和紀念醫院94年12月6 日報告編號0000－00 00 至1069
    號檢驗報告各1 紙在案可參，上開香菸及吸食器與其上殘留
    之毒品均已無從析離，是上述毒品、香菸及吸食器均應依毒
    品危害防制條例第18條第1 項前段規定規定沒收銷燬。又扣
    案之電子秤1 臺，為被告所有且供其磅秤其所購買施用之毒
    品重量有無遭賣家欺騙所用，亦為其施用毒品所用之工具，
    業據其供明在卷，應依刑法第38條第1項第2款規定沒收之。
據上論斷，應依刑事訴訟法第299條第1 項前段、第273條之1第1
項、第310條之2，毒品危害防制條例第10條第1項、第2項、第18
條第1 項前段，刑法第11條、第56條、第51條第5 款、第9 款、
第38條第1項第2款，判決如主文。
本案經檢察官潘國威到庭執行職務。
中　　華　　民　　國　　94　　年　　12　　月　　28　　日
                  刑事第一庭    法  官  黃聖涵
以上正本證明與原本無異。
如不服本判決應於收受本判決送達後10日內向本院提出上訴書狀
，其未敘述上訴理由者，並得於提起上訴後10日內向本院補提理
由書狀（均須按他造當事人之人數附繕本）「切勿逕送上級法院
」
                                書記官  蘇雅慧
中　　華　　民　　國　　94　　年　　12　　月　　28　　日
本案論罪科刑法條：
毒品危害防制條例第10條
施用第一級毒品者，處六月以上五年以下有期徒刑。
施用第二級毒品者，處三年以下有期徒刑。
